

JOJHANA DIAZ

DATOS DE CONTACTO

Celular: (11) 27689668

Correo electrónico: gmdd87@ gmail.com Dirección: San Martin, Provincia de Buenos

Aires.

PERFIL PERSONAL

Soy una persona dedicada y apasionada por brindar un servicio excepcional. Con más de veinte años de experiencia en diversos sectores, he perfeccionado mis habilidades de comunicación, resolución de problemas y empatía para garantizar la satisfacción del cliente. Mi objetivo es superar las expectativas del cliente en cada interacción y contribuir al crecimiento y éxito de la empresa.

HABILIDADES DESTACADAS

- Resolución de problemas y toma de decisiones.
- -Comunicación efectiva tanto verbal como escrita.
- -Empatía y capacidad para comprender las necesidades del cliente.
- Gestión eficiente del tiempo y priorización de tareas.
- Trabajo en equipo y colaboración
- Servicio y soporte
- Sólida ética laboral
- Gran atención al detalle.
- -Manejo de Microsoft Office

EXPERIENCIA LABORAL

Logistica de envios

INDEPENDIENTE 2021-2022

- -Etiquetado correcto de los paquetes con información de envío y códigos de barras para el seguimiento.
- -Planificación de Rutas
- -Gestión y ejecución de la distribución física.
- -Gestionar devoluciones y resolver problemas de entrega de manera eficaz.

Instituto Gastronómico de las Americas (IGA).

ADMINISTRATIVO 2019-2021

- Manejo de sistema Iga Cloud
- -Manejo de CRM
- Asesoramiento de aspirante
- Manejo de caja y posnet

Aceitera los Girasoles

ATENCIÒN AL CLIENTE 2018-2019

- Control de stock.
- Ventas telefonicas.
- Facturación de mercaderia.
- Ordenes de compras.
- Manejo de cobranzas.
- Cadena de Producción.

ESTUDIOS

Instituto Universitario de tecnologia de los llanos(IUTLL) 2010 - 2013

INGENIERO EN INFORMATICA